# 实务如何处理固定资产更新改造支出

提问人：sisiminglei 时间：2019-03-11 17:29:11
陈版向您请教一下 公司对办公楼局部进行了分批改造、装修工程 工程总支出占原值比例 30%-40% 在工程施工期间 由于只是局部改造公司移到办公楼其他地方办公 在工程施工期间公司正常计提折旧施工涉及替换的原组成部分占整个建筑物的比重公司暂估了一下 不大 施工完成后公司将该工程支出按照建筑物的尚可使用年限进行折旧 麻烦陈版帮忙确认一下是否存在不合理之处？

回答人：chenyiwei
严格来说，对装修部分应单独确认新的固定资产，在两次装修的间隔期间内计提折旧。对结构性的改造可以并入原先的房屋建筑物价值，在剩余使用年限内折旧。

提问人：sisiminglei 时间：2019-03-11 22:15:33
哦陈版房屋建筑物的装修费用在固定资产核算还是长期待摊费用核算？之前看到很多公司在长期待摊费用核算的

回答人：chenyiwei
对经营租赁租入房屋的装修费在长期待摊费用核算；自有产权或融资租入房屋的装修费单列固定资产。